Виктория Ханиева

Java-разработчик

vikhanieva@gmail.com

+7 (902) 844-85-01

Тула, Россия

Telegram: t.me/vkhanieva

LinkedIn:

linkedin.com/in/vikhanieva

GitHub: github.com/vikhani



Навыки

Java, Spring Boot, PostgreSQL, Hibernate, MyBatis, Liquibase, Kafka, K8s, OpenShift, Docker, Gradle, Maven | Английский С1

Опыт

Март 2023 — настоящее время 11 месяцев

Senla | Java-разработчик

Аутсорсинговая компания

Стек: Java 11, Spring Boot, PostgreSQL, MyBatis, Liquibase, Kafka, OpenShift

Проект: микросервис для агрегации предложений при кредитовании юрлиц в одном из Топ-3 банков в РФ. Участвую в реализации проекта с нуля в новой команде, много взаимодействую с аналитикой.

- реализовала сервис мониторинга работоспособности самого агрегатора, а также смежных микросервисов;
- участвую в принятии архитектурных решений;
- инициировала ведение технической документации на проекте

Внепроектная деятельность:

- оформила справочный документ по Java и сопутствующим технологиям для подготовки начинающих специалистов, более 200 страниц;
- провела внутренний доклад по Spring Cloud

Июнь 2022 — Mapт 2023 10 месяцев

Diasoft | Java-разработчик

Компания, разрабатывающая банковское программное обеспечение

Стек: Java 6-11, Oracle, PostgreSQL, Jakarta EE, Maven, Apache Cayenne, Hazelcast, Kafka Проект: платформа процессинга платежных документов. Среди актуальных заказчиков было 2 банка из Топ-10 по РФ. Разработка велась в большой команде, много взаимодействия с законодательством.

- исправляла ошибки и недочеты по результатам статического анализа;
- инициировала ведение технической документации на проекте это значительно сократило время онбординга новичков;
- смогла объяснить заказчикам чем хорош алгоритм расчета расстояния Левенштейна для проверки имен в документах, вместо реализации чего-то нового на множестве условий

Май 2019 — Май 2022 3 года 1 месяц

PVS-Studio | С#-разработчик

Продуктовая компания, разрабатывающая статический анализатор - инструмент для поиска ошибок в исходном коде программ

Стек: C#, .NET Core, OpenXML SDK, MySQL, PostgreSQL, Blazor, YouTrackSharp, ScottPlot Реализация внутренних сервисов:

- реализовала сервис для программного сбора и визуализации статистики по данным из Bitbucket/Youtrack, CRM, Jenkins и т.д.
- реализовала сервис для генерации коммерческих предложений;
- проводила сбор требований менеджмента к генерируемым документам и предлагала свои идеи

Участие в реализации CRM системы:

- проработка архитектуры и use-case'ов на основе моего опыта работы со старой CRM;
- fullstack-реализация страниц;
- перенос данных из старой базы данных в новую (MySql -> PostgreSQL);
- реализовала внутренний сервис генерации автоматических писем

Март 2018 — Май 2019 1 год 3 месяца

PVS-Studio | С++-разработчик

- реализовала группу диагностических правил и участвовала в поддержке стандарта MISRA;
- написала несколько статей технической направленности для популяризации использования статического анализа.

Образование

2016 - 2019

Тульский государственный университет, Институт прикладной математики и компьютерных наук - Прикладная математика и информатика

Обо мне

Около 2 лет занимаюсь разработкой банковского программного обеспечения в качестве Java-разработчика.

Суммарный опыт составляет 6 лет: начинала с C++ и разработки диагностических правил для анализатора кода, потом перешла на разработку внутренних корпоративных инструментов на C#. В перспективе хочу добавить к своей коллекции языков Kotlin.

В процессе работы в PVS-Studio писала статьи с публикацией на Хабре: https://habr.com/ru/users/vkhanieva/posts/, а также выступала на различных конференциях (https://www.youtube.com/watch?v=4jMSWkOpkqc).

GitHub: https://github.com/vikhani

Контакты

Тел.: +7 (902) 844-85-01

Почта: <u>vikhanieva@gmail.com</u> Telegram: <u>https://t.me/vkhanieva</u>

LinkedIn: https://www.linkedin.com/in/vikhanieva